【裁判字號】    92,簡上,14
【裁判日期】    920714
【裁判案由】    公共危險
【裁判全文】
臺灣花蓮地方法院刑事判決                          九十二年度簡上字第一四號
    上  訴  人  臺灣花蓮地方法院檢察署檢察官
    被      告  乙○○
右列上訴人因被告公共危險案件，不服本院花蓮簡易庭九十二年度玉交簡字第二十號
，中華民國九十二年五月二日第一審判決（聲請簡易處刑案號：台灣花蓮地方法院檢
察署九十二年度偵字第三八三號、九十二年度偵字第三九六號），提起上訴，本院管
轄之第二審合議庭判決如左：
    主  文
原判決撤銷。
乙○○服用酒類，不能安全駕駛動力交通工具而駕駛，處拘役貳拾日，如易科罰金，
以參佰元折算壹日；又服用酒類，不能安全駕駛動力交通工具而駕駛，處拘役參拾日
，如易科罰金，以參佰元折算壹日。應執行拘役肆拾伍日，如易科罰金，以參佰元折
算壹日。
    事  實
一、乙○○於民國九十一年七月二十七日下午一時許，在其阿姨位於花蓮縣富里鄉東
    里村之住所飲用約六瓶之啤酒，已不能安全駕駛動力交通工具，仍於該日下午二
    時許貿然駕駛未懸掛車牌之自用小貨車（原車號為ＩＹ－九０五三號，公訴人誤
    載為ＪＴ－一三一九號），沿花蓮縣富里鄉省道台九線公路由北往南行駛，於該
    日下午二時五十分許行經上開道路三一五點五公里處時，因撞上葉佳明（公訴人
    誤載為劉志恒）停放於路旁、車號為ＪＴ－一三一九號之自用小客車，而為警前
    往處理並施以酒精濃度值呼氣測試（測試時間為該日下午四時三十八分），經測
    其值達每公升零點九一毫克，始查悉上情。乙○○另於同年十二月一日下午三時
    許，在位於花蓮縣富里鄉東里村長富大橋下之「八八九卡拉ＯＫ」飲用約六瓶之
    啤酒，已不能安全駕駛動力交通工具，竟又於該日下午四時許駕駛車號為ＧＵ－
    五一０七號自用小客車，沿花蓮縣富里鄉省道台九線公路由北往南行駛，於該日
    下午四時四十分許行經上開道路三一五公里以南四百公尺處時，因迴轉不慎而撞
    及對向由張增堯駕駛、搭載曾莉金（公訴人誤載為曾筣金）之車號ＨＧ－七六三
    九號自用小客車，致曾莉金胸腔受傷（過失傷害部分未據告訴），而為警前往處
    理並施以酒精濃度值呼氣測試（測試時間為該日下午五時二十九分），經測其值
    達每公升零點七五毫克，始查悉上情。
二、案經花蓮縣警察局玉里分局報告台灣花蓮地方法院檢察署檢察官偵查後聲請簡易
    判決處刑。
    理  由
一、訊據被告乙○○對於右揭犯行均坦承不諱，核與證人葉佳明、張增堯、曾莉金所
    證情節相符，並有道路交通事故調查報告表、測試觀察紀錄表、舉發違反道路交
    通管理事件通知單、違反道路交通管理事件裁決書、酒精濃度值呼氣測試表各二
    紙，道路交通事故現場圖、調解書各乙紙，及照片十二幀在卷可按。按當人飲酒
    後，若以呼氣酒精濃度測試器測得之呼氣濃度達到每公升零點五毫克時，反應較
    慢，感覺減低，將影響駕駛；達到每公升０‧七五毫克時，思考與個性行為均會
    改變；達到每公升一‧０毫克時，步態不穩，噁心嘔吐，精神混惑不清晰；達到
    每公升一‧五毫克時，說話不清楚，感覺喪失，視力模糊；達到每公升二‧０毫
    克時，體溫與血糖均降低，肌肉控制差，甚至會導致癲癇發作；達到每公升三‧
    五毫克時，則已經神智不清，反射減低，甚至呼吸抑制，業據行政院國軍退除役
    官兵輔導委員會臺北榮民總醫院以民國八十八年八月五日（八八）北總內字第二
    六八六八號函示明確，而被告於前開二件酒後駕車犯行為警查獲時，分別經警施
    以手繪圓圈方法以測試其得否安全駕駛動力交通工具，被告經測試結果，均無法
    順利將圓圈畫於指定範圍內，此有簡易測試紀錄表二紙在卷可稽，且被告於酒後
    駕車時，分別肇致前開事故，均足證被告於案發當時，確實已達不能安全駕駛動
    力交通工具之程度。故本案事證業已明確，被告之犯行堪以認定，應予依法論科
    。
二、核被告乙○○所為，係犯刑法第一百八十五條之三之公共危險罪。其前開二次犯
    行，時間相距四月餘，且被告亦自承第二次犯行是出於臨時起意（見本院審理筆
    錄第四頁），故應將該二罪予以分論併罰。原審論罪科刑固非無見，惟被告二次
    漠視其服用酒類後之精神狀態，而強行駕車行走於前開道路，威脅不特定之社會
    大眾生命、財產安全甚鉅，且該二次犯行應為數罪併罰關係，原審未予審酌，而
    就前開二次犯行，以連續犯之規定量處罰金二萬四千元，不僅有將數罪併罰之罪
    誤論以連續犯關係之不當，且其量刑亦屬過輕，難生警惕之效，上訴人指摘原審
    量刑過輕，為有理由，又原審將被告前開二次犯行論以連續犯關係既有未洽，均
    應由本院將原判決撤銷，並予改判。爰審酌被告二次犯罪當時體內酒精之濃度、
    其犯罪之動機及目的、所犯造成社會的危害，及其因所犯肇致被害人曾莉金受傷
    後，猶能賠償被害人，因而獲得諒解等一切情狀，分別量處如主文所示之刑，並
    諭知易科罰金之折算標準，且定其應執行之刑。
據上論斷，應依刑事訴訟法第四百五十五條之一第三項、第三百六十九條第一項前段
、第三百六十四條、第二百九十九條第一項前段，刑法第一百八十五條之三、第四十
一條第一項前段、第五十一條第六款，罰金罰鍰提高標準條例第一條前段、第二條之
規定，判決如主文。
本案經檢察官甲○○到庭執行職務。
中      華      民      國    九十二    年      七      月     十四     日
                              臺灣花蓮地方法院刑事庭
                                  審判長法  官  賴淳良
                                        法  官  鄭培麗
                                        法  官  鄭光婷
右正本證明與原本無異。
本判決不得上訴。
                                        法院書記官
中      華      民      國    九十二    年      七      月     十六     日
附錄本判決論罪之法律條文：
刑法第一百八十五條
損壞或壅塞陸路、水路、橋樑或其他公眾往來之設備或以他法致生往來危險者，處五
年以下有期徒刑，拘役或五百元以下罰金。
因而致人於死者，處無期徒刑或七年以上有期徒刑；致重傷者，處三年以上、十年以
下有期徒刑。
第一項之未遂犯罰之。
刑法第一百八十五條之三
服用毒品、麻醉藥品、酒類或其他相類之物，不能安全駕駛動力交通工具而駕駛者，
處一年以下有期徒刑、拘役或三萬元以下罰金。


司法院資訊處製作；財團法人民間司法改革基金會備份。
